臺灣臺南地方法院刑事判決
110年度易字第894號
公  訴  人  臺灣臺南地方檢察署檢察官
被      告  宋祐豪



上列被告因竊盜案件，經檢察官提起公訴（110年度偵字第16868
號），被告於本院準備程序進行中，就被訴事實為有罪之陳述，
經法官告知簡式審判程序意旨，並聽取檢察官及被告之意見後，
裁定依簡式審判程序審理，並判決如下：
    主  文
宋祐豪犯侵入住宅竊盜罪，累犯，處有期徒刑伍月，如易科罰金
，以新臺幣壹仟元折算壹日。未扣案之犯罪所得內衣參件、內褲
肆件均沒收之，於全部或一部不能沒收或不宜執行沒收時，追徵
其價額。
    事  實
一、宋祐豪意圖為自己不法所有，於民國110年7月24日凌晨4時5
    0分許，騎乘車牌號碼000-0000號普通重型機車，行經址設
    臺南市○○區○○路000號之外籍移工宿舍，見上開住處門鎖未
    鎖旋即入內，徒手竊取KANDEELANG SAYPIN所有掛晾在曬衣
    場之內衣3件、內褲4件，得手後旋即騎車離去。嗣KANDEELA
    NG SAYPIN發現遭竊報警，經警調閱監視器後，始查獲上情
    。
二、案經KANDEELANG SAYPIN訴由臺南市政府警察局永康分局報
    告臺灣臺南地方檢察署檢察官偵查起訴。
    理  由
壹、程序部分：
　　本案被告宋祐豪所犯之罪，係死刑、無期徒刑、最輕本刑為
    3年以上有期徒刑以外之罪，其於準備程序就前揭被訴事實
    為有罪之陳述，經受命法官告知簡式審判程序之旨，並聽取
    其與公訴人之意見後，裁定依刑事訴訟法第273條之1規定，
    由受命法官獨任進行簡式審判程序，是本案之證據調查，依
    刑事訴訟法第273條之2規定，不受同法第159條第1項、第16
    1條之2、第161條之3、第163條之1及第164條至第170條規定
    之限制，合先敘明。
貳、實體部分：
一、認定犯罪事實所憑之證據及理由：
　　被告就上開犯罪事實，於警詢、偵訊、本院準備程序及審理
    程序時均坦承不諱（警卷第5頁、偵卷第29頁、本院卷第36
    頁、第42頁），核與告訴人即證人KANDEELANG SAYPIN於警
    詢及偵訊之證述情節相符（警卷第9頁至第11頁、偵卷第27
    頁至第29頁），且有車牌號碼000-0000號之車輛詳細資料報
    表1份，暨監視器錄影光碟暨畫面擷取照片12張、臺南市政
    府警察局永康分局現場照片4張（警卷第13頁至第27頁、第4
    1頁）附卷可證。是以被告任意性之自白與事實相合，應可
    採信。綜上，本案事證明確，被告犯行洵堪認定，應依法論
    科。
二、論罪科刑：
  ㈠按刑法第321條第1項第1款所謂「住宅」，乃指人類日常居住
    之場所而言，公寓、大樓均屬之；只要供人正常起居之場所
    ，且使用人對該場所擁有監督權，即不失為住宅之性質，例
    如公寓、大廈、旅客租用之旅館房間、學校宿舍、公司員工
    宿舍等均屬之；又住宅原屬建築物之一種，供人日常生活起
    居作息之建築物中，縱內部又配置供為蒔花養蘭、畜養寵物
    ，健身休憩，晾曬衣物等「用途」不同之工作室、健身房、
    陽台等房間、處所，惟就整體觀察，均與生活起居有密切關
    聯，自應認各該處所與該住宅有密不可分之關係，仍為住宅
    之一部分（最高法院99年度台上字第4719號、82年度台上字
    第5704號、82年度台上字第1809號、69年度台上字第1474號
    判決意旨參照）。經查，被告自大門敞開處走入位在宿舍內
    部建物旁之曬衣場，而該曬衣場係緊鄰該建物而設，業據被
    告於本院審理時供述明確，且有現場照片4張附卷可佐（警
    卷第25頁至第27頁），可認該曬衣場係該宿舍住戶生活起居
    場所之一部分，與該宿舍具有密不可分之關係，揆諸上開說
    明，自屬該宿舍住宅之一部分，是核被告所為，係犯刑法第
    321條第1項第1款之侵入住宅竊盜罪。
　㈡被告前因竊盜案件，經本院以108年度易字第1316號判決判處
    4月、3月（3罪）、2月，應執行有期徒刑9月確定，於109年
    3月26日徒刑易科罰金執行完畢出監，有臺灣高等法院被告
    前案紀錄表在卷足憑，參酌司法院大法官釋字第775號解釋
    意旨，審酌被告前業因竊盜案件經法院判刑且執行在案，卻
    未能謹慎守法，再犯本案竊盜罪，刑罰反應力薄弱，依罪刑
    相當原則，本院認應依刑法第47條第1項規定以累犯論處並
    加重其刑。又刑法第321條加重竊盜罪之最輕法定本刑為有
    期徒刑6月，而竊盜犯罪之原因動機不一，犯罪情節亦未盡
    相同，危害社會治安及他人財產法益之程度更有輕重之分，
    若概以上開罪責相繩，實有造成個案量刑無法契合被告破壞
    法益程度，而有失刑罰對個人處遇妥適性要求之虞。是若審
    酌個案情狀，認為處以較低之刑度，即可收矯正之效，並達
    到防衛社會目的者，自非不可依客觀犯行與主觀惡性，考量
    其情狀是否有可憫恕之處，而適用刑法第59條規定酌量減輕
    其刑，期使個案裁判量刑能斟酌至當，符合比例原則。經查
    ，被告於犯罪事實所載之時、地，竊取他人財物，造成被害
    人財產損害，雖無足取，然被告所竊取之物價值不高，對於
    社會秩序與被害人之財產法益之危害程度亦屬輕微，且被告
    疑似患有戀物症，而重複為與本案類似之犯行，此有本院10
    8年度易字第1316號判決在卷可佐，則本件縱處以法定最低
    刑度有期徒刑7月，仍嫌過重，如被告因而需入監服刑，中
    斷其既有之生活秩序，更不利於在外就醫改善其身心狀況，
    客觀上顯足以引起一般之同情，本院再三考量，認就犯罪事
    實之犯行，宜適用刑法第59條規定對被告酌量減輕其刑，並
    依法先加後減之。
　㈢爰審酌被告為滿足自身需求，率爾侵入他人住宅竊取衣物，
    顯然欠缺對他人居住安寧自由及財產權之尊重，固應予非難
    ，惟本件竊盜之手段平和，事後亦尚知坦承錯誤，兼衡被告
    目前一人獨居，以工為業，高職畢業之智識程度，暨被告本
    案犯罪之動機、目的、手段等一切情狀，量處如主文所示之
    刑，並諭知易科罰金之折算標準。末按犯罪所得，屬於犯罪
    行為人者，沒收之：前二項之沒收，於全部或一部不能沒收
    或不宜執行沒收時，追徵其價額，刑法第38條之1第1項前段
    、第3項分別定有明文。查被告就犯罪事實所示竊得之物，
    為其犯罪所得，雖未扣案，仍應依刑法第38條之1第1項前段
    、第3項規定諭知沒收，如全部或一部不能沒收或不宜執行
    沒收時，追徵其價額。
據上論斷，應依刑事訴訟法第273條之1第1項、第299條第1項前
段，刑刑法第321條第1項第1款、第47條第1項、第59條、第41條
第1項前段、第38條之1 第1項前段、第3項，判決如主文。
本案經檢察官蘇榮照提起公訴，檢察官蘇聖涵到庭執行職務。 
中　　華　　民　　國　　110 　年　　12 　　月　  15 　日
                  刑事第八庭  法  官  陳碧玉
以上正本證明與原本無異。
如不服本判決應於收受本判決後20日內向本院提出上訴書狀，並
應敘述具體理由。其未敘述上訴理由者，應於上訴期間屆滿後20
日內向本院補提理由書狀（均須按他造當事人之人數附繕本）「
切勿逕送上級法院」。 
　　　　　　　　　　　　　　　書記官  詹淳涵
中　　華　　民　　國　　110 　年　　12　　月　　15　　日

附錄本案論罪科刑法條全文：　　　　　　　　　　
中華民國刑法第321條
犯前條第一項、第二項之罪而有下列情形之一者，處六月以上五
年以下有期徒刑，得併科五十萬元以下罰金：
一、侵入住宅或有人居住之建築物、船艦或隱匿其內而犯之。
二、毀越門窗、牆垣或其他安全設備而犯之。
三、攜帶兇器而犯之。
四、結夥三人以上而犯之。
五、乘火災、水災或其他災害之際而犯之。
六、在車站、港埠、航空站或其他供水、陸、空公眾運輸之舟、
    車、航空機內而犯之。
前項之未遂犯罰之。